臺灣嘉義地方法院刑事判決
111年度易字第293號
公  訴  人  臺灣嘉義地方檢察署檢察官
被      告  陳奕宏



上列被告因詐欺案件，經檢察官提起公訴（111年度偵字第2213
號），被告就被訴事實為有罪之陳述，經告知簡式審判程序之旨
，並聽取公訴人及被告之意見後，本院合議庭裁定由受命法官獨
任進行簡式審判程序，判決如下：
    主      文
陳奕宏犯詐欺取財罪，處有期徒刑壹年肆月。緩刑參年，並應依
附表二所示內容履行損害賠償義務。
未扣案犯罪所得新臺幣陸拾柒萬伍仟元沒收，於全部或一部不能
沒收或不宜執行沒收時，追徵其價額。
    事實及理由
一、犯罪事實
    陳奕宏因陳○○有找尋網友「徐○○」出面處理債務之需求，竟
    意圖為自己不法所有，基於詐欺取財之犯意，向陳○○佯稱要
    找到「徐○○」需要錢致陳○○陷於錯誤，接續於附表一所示時
    間提領款項後，在附表一所示地點交付附表一所示金額予陳
    奕宏。
二、證據名稱　　
　  附表一「相關證據」欄所示證據。
三、論罪科刑
　㈠核被告所為，係犯刑法第339條第1項之詐欺取財罪。被告陳
    奕宏基於單一詐欺取財犯意，在密接之時間、空間下，詐騙
    告訴人陳○○以交付財物，侵害同一法益，各次舉動之獨立性
    甚為薄弱，應論以接續犯。
  ㈡爰審酌被告不思以正途賺取所需，竟佯以找尋「徐○○」需支
    付費用名義對告訴人施詐獲取財物，實有不該，兼衡被告犯
    罪之動機、目的、手段及告訴人遭詐騙金額，與被告於犯罪
    後坦承犯行並積極與告訴人達成和解，兼衡被告自陳高職肄
    業之智識程度，未婚、無子女，於工業區擔任作業員，與女
    友同住，家境勉持等一切情狀，量處如主文所示之刑，並諭
    知易科罰金之折算標準。
  ㈢被告前未曾因故意犯罪受有期徒刑以上刑之宣告，此有臺灣
    高等法院被告前案紀錄表附卷可稽，本院認被告因一時失慮
    ，致罹刑章，且於犯後已與告訴人調解成立，經告訴人表示
    不再追究被告而撤回刑事告訴，此有卷附嘉義縣朴子市調解
    委員會111年民調字第9號調解筆錄、聲請撤回告訴狀（警卷
    第35頁至第36頁）可佐，本院認被告經此教訓後，當知所警
    惕，信無再犯之虞，故認其所宣告之刑，以暫不執行為適當
    ，予以宣告緩刑3年，以啟自新。又緩刑宣告，得斟酌情形
    ，命犯罪行為人向被害人支付相當數額之財產或非財產上之
    損害賠償，刑法第74條第2項第3款亦有明定。為確保被告於
    緩刑期間，能按調解筆錄所承諾之賠償金額以及付款方式履
    行，以確實收緩刑之功效，爰依前揭規定，併諭知被告應依
    附表所示內容支付告訴人損害賠償。倘被告未遵循本院諭知
    之緩刑期間所定負擔而情節重大者，檢察官得依刑事訴訟法
    第476條及刑法第75條之1第1項第4款之規定，聲請撤銷被告
    緩刑之宣告，併予敘明。　　
  ㈣被告本案犯罪所得合計為新臺幣(下同)147萬5000元並未扣案
    ，惟被告已與告訴人以80萬元調解成立，就此部分如再對被
    告宣告沒收實有過苛，爰依刑法第38條之2第2項，不予宣告
    沒收。然為符合澈底剝奪被害人犯罪不法所得之立法目的，
    就所餘67萬5000元仍應宣告沒收，爰依刑法第38條之1第1項
    前段、第3項規定諭知沒收，且於全部或一部不能沒收或不
    宜執行沒收時，追徵其價額。　　
據上論斷，應依刑事訴訟法第273條之1第1項、第299條第1項前
段、第310條之2(依刑事判決精簡原則，僅記載程序法條)，判決
如主文。　　
本案經檢察官周欣潔提起公訴，檢察官楊麒嘉到庭執行職務。
中　　華　　民　　國　　111 　年　　6 　　月　　30　　日
                  刑事第八庭  法　官　盧伯璋　
以上正本證明與原本無異。
如不服本判決應於收受判決後20日內向本院提出上訴書狀，並應
敘述具體理由；其未敘述上訴理由者，應於上訴期間屆滿後20日
內向本院補提理由書（均須按他造當事人之人數附繕本）「切勿
逕送上級法院」。告訴人或被害人如對於本判決不服者，應具備
理由請求檢察官上訴，其上訴期間之計算係以檢察官收受判決正
本之日期為準。　　　　　　　　　
中　　華　　民　　國　　111 　年　　6 　　月　　30　　日
                              書記官  曹瓊文
附錄本案論罪科刑法條全文：
中華民國刑法第339條
意圖為自己或第三人不法之所有，以詐術使人將本人或第三人之
物交付者，處五年以下有期徒刑、拘役或科或併科五十萬元以下
罰金。
以前項方法得財產上不法之利益或使第三人得之者，亦同。　　
附表一：
編號 被害人遭詐騙而交付款項予被告之時間及地點與金額 相關證據  １ 陳○○於民國110年11月17日在嘉義縣朴子市朴子三路與吉祥七街路口旁空地交付現金7萬元予陳奕宏。 ①被告陳奕宏之自白（警卷第1頁至第8頁、偵卷第25頁至第33頁、本院卷第42頁）。 ②告訴人陳○○之證述（警卷第9頁至第15頁、偵卷第25頁至第33頁）。 ③證人吳宜芳之證述（警卷第19頁至第21頁）。 ④存摺內頁影本。 ⑤通訊軟體LINE通話錄音譯文、錄音光碟（警卷第25頁至第27頁、偵卷末頁證物袋）。 ⑥指認犯罪嫌疑人紀錄表（警卷第16頁至第18頁）。 ⑦內政部警政署反詐騙諮詢專線紀錄表、嘉義縣警察局朴子分局竹村派出所受（處）理案件證明單、（警卷第37頁至第39頁）。 ⑧詐欺一覽表（偵卷第19頁至第21頁）。 ⑨嘉義縣朴子市調解委員會111年民調字第9號調解筆錄、聲請撤回告訴狀（警卷第35頁至第36頁）。  ２ 陳○○於110年11月29日在嘉義縣朴子市朴子三路與吉祥七街路口旁空地交付現金20萬元予陳奕宏。   ３ 陳○○於110年11月30日在嘉義縣朴子市朴子三路與吉祥七街路口旁空地交付現金20萬元予陳奕宏。   ４ 陳○○於110年12月3日在嘉義縣朴子市朴子三路與吉祥七街路口旁空地交付現金5萬元予陳奕宏。   ５ 陳○○於110年12月7日在嘉義縣朴子市朴子三路與吉祥七街路口旁空地交付現金5萬元予陳奕宏。   ６ 陳○○於110年12月16日在嘉義縣朴子市朴子三路與吉祥七街路口旁空地交付現金2萬元予陳奕宏。   ７ 陳○○於110年12月24日在嘉義縣朴子市朴子三路與吉祥七街路口旁空地交付現金3萬元予陳奕宏。   ８ 陳○○於111年1月3日在嘉義縣朴子市朴子三路與吉祥七街路口旁空地交付現金10萬元予陳奕宏。   ９ 陳○○於111年1月4日在嘉義縣朴子市朴子三路與吉祥七街路口旁空地交付現金3萬元予陳奕宏。    陳○○於111年1月13日在嘉義縣朴子市朴子三路與吉祥七街路口旁空地交付現金5000元予陳奕宏。    陳○○於111年1月17日在嘉義縣朴子市朴子三路與吉祥七街路口旁空地交付現金8萬元予陳奕宏。    陳○○於111年1月21日在嘉義縣朴子市朴子三路與吉祥七街路口旁空地交付現金25萬元予陳奕宏。    陳○○於111年1月24日在嘉義縣朴子市朴子三路與吉祥七街路口旁空地交付現金16萬元予陳奕宏。    陳○○於111年1月26日在嘉義縣○○市○○○路○段00號1樓之夾娃娃店交付現金18萬元予陳奕宏。    陳○○於111年1月28日在址設嘉義縣○○市○○○路○段000號之「新鳳書局」交付現金5萬元予陳奕宏。  
附表二：
陳奕宏願給付陳○○80萬元。於調解成立前，陳奕宏已給付30萬元與陳○○收訖。於調解成立時，雙方約定自111年2月8日起至112年6月25日止，每月為1期，共分17期給付，陳奕宏當場給付第1期分期款2萬元予陳○○收訖，並約定陳奕宏於每月25日前給付其餘每期3萬元予陳○○收訖，若其中任何一期未按期給付，其餘未繳清之金額即視為全部到期。